【裁判字號】    97,交易,728
【裁判日期】    980428
【裁判案由】    公共危險等
【裁判全文】
臺灣臺中地方法院刑事判決             97年度交易字第728號
公  訴  人  臺灣臺中地方法院檢察署檢察官
被      告  甲○○
上列被告因公共危險等案件，經檢察官提起公訴（97年度偵字第
23117號），本院判決如下：
    主    文
甲○○犯不能安全駕駛動力交通工具罪，處有期徒刑肆月，如易
科罰金，以新臺幣壹仟元折算壹日。又犯過失傷害罪，處有期徒
刑月，如易科罰金，以新臺幣壹仟元折算壹日。應執行有期徒
刑陸月，如易科罰金，以新臺幣壹仟元折算壹日。
    犯罪事實
一、甲○○於民國97年9月21日14時許，在臺中縣梧棲鎮境內某
    處，飲用啤酒，至同日15時許飲畢，已達不能安全駕駛交通
    工具之程度，詎仍不顧大眾行車之公共安全，騎乘車牌號碼
    IND-999號重機車，沿臺中縣梧棲鎮○○路由南往北方向行
    駛，於同日18時50分許，途經中山路544號前時，因不勝酒
    力，且行近行人穿越道未暫停讓行人先行通過，不慎撞及正
    穿越斑馬線之行人丙○○，致丙○○受有慢性硬腦膜下積水
    之傷害，甲○○亦當場人、車倒地。經警據報前往處理，將
    甲○○及丙○○分別送往醫院救治，並由醫護人員於同日20
    時34分許，抽血測得甲○○飲用酒類後血液酒精濃度為316M
    G/DL，經換算呼氣中酒精濃度為每公升1.58毫克。
二、案經臺中縣警察局清水分局報告臺灣臺中地方法院檢察署檢
    察官偵查起訴。
    理    由
一、認定犯罪事實所憑之證據及理由﹕
    訊據被告甲○○於本院審理時矢口否認有何酒醉駕車或過失
    傷害犯行，辯稱﹕伊於案發當天並未騎車肇事，而係被一位
    伊認識不久的朋友所載，伊不知道該位朋友之名字，跟該位
    騎車之人也不是很熟云云。經查﹕
  (一)證人乙○○於98年4月14日於本院證稱﹕伊於97年9月21日晚
    上6點多，騎機車在沙鹿鎮由南往北的中山路上，伊當時騎
    在最外側車道，因為紅燈所以停下來等紅燈，看見在庭的老
    先生丙○○由西往東要過馬路，然後看到從伊後面過來的機
    車並沒有停下來等紅燈，仍然繼續往前行駛，然後就撞到在
    庭的這位老先生，撞到之後老先生就倒了；撞倒老先生的機
    車上面只有一位騎士；後來燈號轉為綠燈，伊就將機車停在
    路邊，請路人打電話叫救護車，那位機車騎士坐在地上一直
    搖晃老先生，一邊口中喃喃自語，好像有一點喝醉酒的樣子
    等語（見本院卷第24頁反面至第25頁反面）。
  (二)證人戊○○亦於同日於本院證稱﹕於97年9月21日傍晚18時
    50分許，伊在中山路544號前的路口處理機車肇事事情，現
    場有一部機車倒在斑馬線附近，當天剛好有廟會在遊行，現
    場已經有交通管制人員在路口，伊到那邊時，交通管制人員
    就跟伊說已請騎機車的肇事者坐在安全島那邊，並告訴伊該
    名肇事者想要離開，經過他們安撫之後才沒有離開，所以伊
    等就把該名肇事者帶回警局，該名肇事者即是在庭被告。當
    日伊抵達現場的時侯，除了在庭的被告有在那邊之外，沒有
    其他該機車的乘員在場。將被告帶回所內後，被告堅不配合
    警方的呼氣酒精測試，所以才帶往醫院做血液的抽檢等語（
    見本院卷第25頁反面至第26頁）。
  (三)上開二位證人之證言，互核相符，堪以採信。而依上開二位
    證人之證言，可證肇事之機車上僅有一位騎士，及被告即為
    該名肇事之騎士；另被告亦曾於警詢中承認其為機車騎士（
    見警卷第4頁反面），及於偵訊中坦承犯酒醉駕車之公共危
    險罪（見偵字卷第5頁）；是以，被告於本院審理時改稱其
    非肇事之騎士而為被載者之辯詞，顯與事實不符，難以採信
    。
  (四)此外，復有證人即告訴人丙○○於本院證稱其於行走於斑馬
    線時遭撞昏之證述，告訴人之診斷證明書共2紙、酒精測定
    紀錄表、刑法第185條之3案件測試觀察紀錄表、道路交通事
    故現場圖、道路交通事故調查報告表(一)(二)各1份、照片6張等
    資料在卷可稽。是本件事證明確，被告之酒醉駕車及過失傷
    害犯行堪以認定。
二、論罪科刑﹕
    核被告所為，係犯刑法第185條之3之不能安全駕駛動力交通
    工具罪及第284條第1項前段之過失傷害罪。被告所犯上開二
    罪，犯意各別，行為不同，應分論併罰。爰審酌被告曾犯不
    能安全駕駛動力交通工具罪，經本院判處拘役59日確定，有
    臺灣高等法院被告前案紀錄表附卷可稽；詎被告竟未引以為
    戒，仍不顧大眾行車之公共安全，又再犯本件公共危險罪，
    並因此肇事，造成被害人丙○○受有慢性硬腦膜下積水之傷
    害，被告犯罪後飾詞卸責，未具悔意，猶未賠償被害人之損
    害等一切情狀，分別量處如主文所示之刑，並諭知易科罰金
    之折算標準，及定其應執行刑。
三、適用之法律﹕
  (一)刑事訴訟法第299條第1項前段。
  (二)刑法第185條之3、第284條第1項前段、第41條第1項前段、
    第51條第5款。
  (三)刑法施行法第1條之1第1項、第2項前段。
本案經檢察官丁○○到庭執行職務。
中    華    民    國    98    年    4    月    28    日
                      刑事第十五庭  法  官  戴嘉慧
上正本證明與原本無異。
如不服本判決，應於收受送達後10日內向本院提出上訴書狀（應
敘述具體理由並附繕本）。
上訴書狀如未敘述理由，應於上訴期間屆滿後20日內補提理由書
於本院。
告訴人或被害人對於判決如有不服具備理由請求檢察官上訴者，
其上訴期間之計算係以檢察官收受判決正本之日期為準。
                                    書記官  劉晴芬
中    華    民    國    98    年    4    月    28    日
【附錄本案論罪科刑法條】
《刑法第185條之3》
服用毒品、麻醉藥品、酒類或其他相類之物，不能安全駕駛動力
交通工具而駕駛者，處1年以下有期徒刑、拘役或科或併科15萬
元以下罰金。
《刑法第284條》
因過失傷害人者，處6月以下有期徒刑、拘役或5百元以下罰金，
致重傷者，處1年以下有期徒刑、拘役或5百元以下罰金。
從事業務之人，因業務上之過失傷害人者，處1年以下有期徒刑
、拘役或1 千元以下罰金，致重傷者，處 3 年以下有期徒刑、
 拘役或 2 千元以下罰金。


司法院資訊處製作；財團法人民間司法改革基金會備份。
